臺灣雲林地方法院刑事判決
110年度訴字第99號
公  訴  人  臺灣雲林地方檢察署檢察官
被      告  丁振軒




選任辯護人  廖國竣律師
            賴郁婷律師（已解除委任）
被      告  陳宥穎




選任辯護人  蔡其龍律師（法律扶助律師）
上列被告因違反兒童及少年性剝削防制條例等案件，經檢察官提
起公訴（110年度偵字第324號）及移送併辦（110年度偵字第207
5號、第2456號），本院判決如下：
    主      文
丙○○共同犯圖利容留性交罪，共2罪，各處有期徒刑2月，如易科
罰金，均以新臺幣1千元折算1日。應執行有期徒刑3月，如易科
罰金，以新臺幣1仟元折算1日。又共同犯圖利容留使少年為有對
價之性交行為罪，處有期徒刑1年8月，併科罰金新臺幣4萬元，
罰金如易服勞役，以新臺幣1千元折算1日。扣案IMEI碼：000000
000000000號手機1具沒收。未扣案之犯罪所得新臺幣8千元沒收
，於全部或一部不能沒收或不宜執行沒收時，追徵其價額。
丁○○共同犯圖利容留少年為有對價之性交行為罪，處有期徒刑1
年6月，併科罰金新臺幣2萬元，罰金如易服勞役，以新臺幣1千
元折算1日。未扣案之犯罪所得新臺幣8千元沒收，於全部或一部
不能沒收或不宜執行沒收時，追徵其價額。
    事實及理由
壹、犯罪事實
  一、丙○○與真實姓名年籍不詳之「張水粉」之成年人，共同基
      於意圖使女子與他人性交而容留以營利之犯意聯絡，分別
      於附表編號1、2所示之時間，在雲林縣○○鄉○○○路000號平
      房第3棟（外牆編號6，下稱186號第6間）內，使乙○○ ○ ○○ ○○         （越南籍）、甲 ○○ ○○○ ○○        （越
      南籍）與不特定男客從事性交易，藉此營利。
  二、丙○○與丁○○均明知代號BL000-Z000000000號（越南籍，民
      國93年7月生，真實姓名年籍詳卷，下稱A女）係12歲以上
      未滿18歲之少年，竟意圖營利而共同基於使少年與他人為
      有對價之性交行為之犯意聯絡，於如附表編號3所示之期
      間，在雲林縣○○鄉○○○路000號平房第3棟（外牆編號7，下
      稱186號第7間）內，使A女與不特定男客從事性交易，藉
      此營利。
貳、認定犯罪事實之證據及理由
　一、上開犯罪事實一之部分，業據被告丙○○於警詢（偵324卷
      一第38至45頁）、偵訊（偵324卷一第101至103頁）、本
      院審理中（本院卷一第147至169頁、卷二第47至58頁、卷
      二第193至199頁、卷三第33至70頁）均坦承不諱；犯罪事
      實二之部分，業據被告丙○○於本院審理中（本院卷三第41
      至70頁），被告丁○○於警詢（偵324卷二第10至16頁）、
      偵訊（偵324卷二第17至21頁）、本院審理中（本院卷一
      第147至169頁、卷二第165至172頁、卷三第33至70頁）均
      坦承不諱。
　二、上開被告2人之自白，核與證人即性交易女子乙○○ ○ ○○ ○○         之警詢（偵324卷一第111至113頁、偵2075卷
      第55至58頁）、偵訊（偵324卷一第118至119頁）證述、
      證人即性交易女子甲 ○○ ○○○ ○○        於警詢（偵324
      卷一第115至117頁、偵2075卷第65至68頁）、偵訊（偵32
      4卷一第118至119頁）證述、證人即被害人A女之姐（真實
      姓名年籍詳卷，下稱B女）警詢（偵2456密卷第23至28頁
      ）證述、證人即被害人A女於警詢（偵324卷二第24至27、
      29至31頁）、偵訊（偵324卷二第32至35頁）、證人即性
      交易客人蔡勝合於警詢（偵324卷二第39至40頁反面、偵2
      075卷第73至74頁）、偵訊（偵324卷二第41至43頁）之證
      述大致相符。
　三、除前揭供述證據外，並有本院109年聲搜字第539號搜索票
      影本2紙（偵324卷一第3、46頁）、受執行人丙○○之雲林
      縣警察局臺西分局搜索扣押筆錄、扣押物品目錄表各1份
      （偵324卷一第47至51頁）、現場蒐證照片10張（偵2075
      卷第147至155頁）、受執行人A女之雲林縣警察局臺西分
      局搜索扣押筆錄、扣押物品目錄表各1份（偵324卷一第3
      頁反面至第5頁反面）、證人A女之兒少性剝削案件代號與
      真實姓名對照表1紙（偵324密卷第3頁）、被告丙○○所持
      用手機內性交易帳冊翻拍照片192張（偵324卷一第70至93
      頁反面）、雲林縣警察局臺西分局111年6月24日雲警西偵
      字第1110008611號函暨檢附之扣押物品清單1份（本院卷
      二第239至245頁）、臺灣雲林地方檢察署111年7月5日戊○
      春公110偵2075字第1119019034號函暨所附扣押物品清單1
      份、扣案物照片（本院卷二第247頁至第299頁）在卷可資
      佐證，足認被告2人自白與事實相符，本件犯行堪予認定
      。　
參、論罪科刑　　
  一、論罪部分：
　　㈠核被告丙○○就犯罪事實一所為，係犯刑法第231條第1項前
      段之圖利容留性交罪。被告丙○○與「張水粉」就上開犯行
      ，有犯意聯絡及行為分擔，應論以共同正犯。被告丙○○容
      留2名不同女子與他人性交，犯意各別、行為互殊，參酌
      最高法院109年度台上字第4531號判決意旨，應予分論併
      罰。
　　㈡被告丙○○、丁○○就犯罪事實二所為，均係犯違反兒童及少
      年性剝削防制條例第32條第2項、第1項前段之圖利容留少
      年為有對價之性交行為罪。被告丙○○、丁○○間就上開犯行
      ，有犯意聯絡及行為分擔，應論以共同正犯。
　二、科刑部分：
　　㈠刑法第59條規定之適用：
　　　被告丙○○、丁○○本件犯圖利容留使少年為有對價之性交行
      為罪，雖戕害被害人A女身心健全發展，但被害人A女當時
      已滿16歲，就被告2人之量刑上，本應與被害人為年紀較
      輕少年或兒童之被害情況有所區隔。又本件此部犯行被害
      人僅有證人A女1人，且依證人A女警詢、偵訊所述，她當
      初入境我國目的就是為從事性交易，在從事性交易工作期
      間人身自由並未受到拘束，也能自由選擇客人，護照是自
      行保管，工作期間並未遭到任何人強迫等語。足認被害人
      A女除性交易之外，並未遭受其他不當對待。而被告2人之
      行為態樣，是在現場擔任管理（被告丙○○尚有記帳）、把
      風之工作，亦非實際之幕後經營者，渠等2人亦是受他人
      所聘僱，獲利有限，犯罪情節顯然輕微。再考量被告2人
      於涉犯本件犯行時，尚無因其他刑事犯罪經法院判處有罪
      確定之刑事紀錄。而犯案當時2人均未滿25歲，年紀尚輕
      ，思慮未臻周全。本件此部犯行最低本刑為3年以上有期
      徒刑，本院認縱處以法定最低刑度，仍嫌過重，故就被告
      丙○○、丁○○此部所犯，爰均依刑法第59條之規定，酌減其
      刑。
　　㈡審酌被告丙○○就本件犯行之分工是在現場擔任記帳、管理
      性交易女子等行為態樣，及其就犯罪事實一於偵審中均坦
      承犯行，就犯罪事實二於審理中終能坦承犯行之犯後態度
      ，兼衡其未婚、與叔叔、嬸嬸同住、高中肄業，現從事餐
      飲業，月收入約新臺幣（下同）2萬7千元之家庭生活狀況
      等一切情狀，量處如主文所示之刑，就圖利容留使少年為
      有對價之性交行為罪，另諭知併科罰金，與併科罰金如易
      服勞役之折算標準。就圖利容留性交罪部分，定應執行如
      主文所示之刑，且均諭知易科罰金之折算標準。
　　㈢審酌被告丁○○就所涉犯行於偵審中始終坦承，其所為犯行
      是在現場擔任管理、把風之行為態樣，兼衡其與母親同住
      、未婚、高中肄業、現從事電器業，月收入約3萬5千元之
      家庭生活狀況等一切情狀，量處如主文所示之刑，另諭知
      併科罰金，與併科罰金如易服勞役之折算標準。　
肆、沒收
　一、扣案IMEI碼：000000000000000號手機1具為被告丙○○所有
      ，供拍攝本案性交易帳冊紀錄所用，有翻拍照片192張及
      被告丙○○於本院審理中自承在卷，此扣案手機應依刑法第
      38條第2項之規定宣告沒收。
　二、被告丁○○對本件犯罪所得陳稱為8千元。被告丙○○於偵訊
      中雖陳稱其犯罪所得約為3萬多元，然於本院審理中又改
      稱犯罪所得收入約為8千元。本院審酌本件除被告所自述
      外，並無其他證據足以佐證被告於本件之真實收入，故依
      有疑唯利被告之原則，認定被告丙○○本件犯罪所得亦為8
      千元。依刑法第38條之1第1項、第3項規定，被告2人此部
      未扣案之犯罪所得，均應宣告沒收，並於全部或一部不能
      沒收或不宜執行沒收時，追徵其價額。
伍、應適用之法律（僅引程序法）： 
    刑事訴訟法第299條第1項前段。　　　　　　
本案經檢察官許景睿提起公訴及移送併辦，檢察官黃立宇到庭執
行職務。
中　　華　　民　　國　　111 　年　　11　　月　　30　　日
                  刑事第四庭  審判長法  官  許佩如
　　　　　　　　　　　　　　　　　　法  官  吳昆璋
　　　　　　　　　　　　　　　　　　法  官  劉彥君
以上正本證明與原本無異。
如不服本判決應於收受判決後20日內向本院提出上訴書狀，並應
敘述具體理由；其未敘述上訴理由者，應於上訴期間屆滿後20日
內向本院補提理由書（均須按他造當事人之人數附繕本）。「切
勿逕送上級法院」。
告訴人或被害人對於判決如有不服，具備理由請求檢察官上訴者
，其上訴期間之計算，係以檢察官收受判決正本日期為準。
                                    書記官  許馨月
中　　華　　民　　國　　111 　年　　11　　月　　30　　日
附錄本案論罪科刑法條全文：
中華民國刑法第231條
（圖利使人為性交或猥褻罪）
意圖使男女與他人為性交或猥褻之行為，而引誘、容留或媒介以
營利者，處5年以下有期徒刑，得併科10萬元以下罰金。以詐術
犯之者，亦同。
公務員包庇他人犯前項之罪者，依前項之規定加重其刑至二分之
一。

兒童及少年性剝削防制條例第32條
引誘、容留、招募、媒介、協助或以他法，使兒童或少年為有對
價之性交或猥褻行為者，處1年以上7年以下有期徒刑，得併科新
臺幣3百萬元以下罰金。以詐術犯之者，亦同。
意圖營利而犯前項之罪者，處3年以上10年以下有期徒刑，併科
新臺幣5百萬元以下罰金。
媒介、交付、收受、運送、藏匿前二項被害人或使之隱避者，處
1年以上7年以下有期徒刑，得併科新臺幣3百萬元以下罰金。
前項交付、收受、運送、藏匿行為之媒介者，亦同。
前四項之未遂犯罰之。

附表
編號 性交易女子 容留期間或次數 每次交易金額 1 乙○○ ○ ○○ ○○          109年9月28日 1,200元 2 甲 ○○ ○○○ ○○         109年9月28日 1,200元 3 A女 109年2月3日起至109年9月28日為警查獲止 1,200元